臺灣高等法院刑事判決
109年度交上易字第166號
上  訴  人    臺灣新北地方檢察署檢察官
被      告    褚學增  


              張世宗  


上列上訴人因被告過失傷害案件，不服臺灣新北地方法院一０八
年度審交易字第一六七一號，中華民國一０九年二月六日第一審
判決（起訴案號：臺灣新北地方檢察署一０八年度偵字第二八四
一六號），提起上訴，本院判決如下：
    主  文
上訴駁回。                                              
    事實及理由
一、經本院審理結果，認第一審以被告褚學增、張世宗分別犯修
    正前刑法第二百八十四條第一項過失傷害罪，褚學增判處拘
    役三十日；張世宗因無照駕駛，依道路交通管理處罰條例第
    八十六條第一項加重，再依自首減輕判處拘役五十日，並均
    諭知易科罰金之折算標準，認事用法及量刑均無不當，應予
    維持，並引用第一審判決書記載之事實、證據及理由（如附
    件）。
二、檢察官上訴意旨略以：告訴人陳登安因本件車禍而受有「頭
    部外傷，合併顱內出血、左側第5、6肋骨骨折」等嚴重傷害
    ，不僅造成告訴人身體上之痛苦，亦勢必造成生活上不便或
    經濟上之影響，是被告二人造成之損害極為嚴重。又查被告
    二人迄未賠償告訴人所受之損害，被告二人犯後態度難謂良
    好。依告訴人之聲請，請求撤銷原判決，更為適法之判決云
    云。
三、按刑之量定，為求個案裁判之妥當性，法律賦予法院裁量之
    權。量刑輕重，屬為裁判之法院得依職權自由裁量之事項，
    苟其量刑已以行為人之責任為基礎，並斟酌刑法第五十七條
    各款所列情狀，在法定刑度內，酌量科刑，如無偏執一端，
    致明顯失出失入情形，上級審法院即不得單就量刑部分遽指
    為不當或違法（最高法院七十二年台上字第六六九六號判例
    參照）。經查：本件被告褚學增駕駛小貨車路旁停車，占用
    一小部分車道，而告訴人騎乘機車與被告張世宗駕駛自小客
    車行經時，均欲繞過褚學增之小貨車，被告張世宗之汽車不
    慎擦撞告訴人機車肇事，乃二被告之過失程度均非重，告訴
    人受有頭部外傷合併顱內出血及左側第5、6肋骨骨折之傷害
    ，被告二人自始坦認犯行，態度良好。被告褚學增國中畢業
    ，月收入三萬餘元，尚須扶養母親及兒子；被告張世宗高職
    畢業，從事服務業，月收入二萬五千元，須扶養配偶及小孩
    之學經歷及家庭生活狀況，雖經洽談，惟因告訴人家屬請求
    三百五十五萬餘元，致未能達成和解等一切情狀，原審各量
    處拘役三十日及五十日，尚無不當。至民事賠償，告訴人業
    已提出刑事附帶民事訴訟，自可依法尋求救濟，尚難依此認
    被告犯後態度不佳。是核原判決並無量刑輕重懸殊等裁量權
    濫用之情形，檢察官猶以未經和解，再為指摘原判決量刑過
    輕不當，揆諸前揭判例意旨說明，乃無理由，應予駁回。
四、據上論斷，應依刑事訴訟法第三百六十八條、第三百七十一
    條，判決如主文。
本案經檢察官何嘉仁到庭執行職務。
中　　華　　民　　國　一０九  年　  九　　月　　十　　日
　　　　　　　　　刑事第四庭審判長法　官  陳筱珮
                                  法　官  羅郁婷
　　　　　　　　　　　　　　　    法　官  陳玉雲
以上正本證明與原本無異。
不得上訴。
                                  書記官  蔡麗春
中　　華　　民　　國　一０九  年　  九　　月　　十　　日

附錄：本案論罪科刑法條全文　　　　　　　　　　　　　　　
修正前中華民國刑法第284條
（過失傷害罪）
因過失傷害人者，處6 月以下有期徒刑、拘役或5 百元以下罰金
，致重傷者，處1 年以下有期徒刑、拘役或5 百元以下罰金。
從事業務之人，因業務上之過失傷害人者，處1 年以下有期徒刑
、拘役或1 千元以下罰金，致重傷者，處3 年以下有期徒刑、拘
役或2 千元以下罰金。